------------------------------------------------------------------------

\## ***"Trabajo final Hackaton intermedio 2025"***

\## Autor: "Esteban Gentile"

Objetivo:

Aplicar los conceptos vistos durante las jornadas y aplicarlos a datos propios.

Tema seleccionado:

Análisis de índice de abundancia relativa de juveniles de corvina rubia en la Bahia Samborombón, período 2016-2023, en función a parametros ambientales como salinidad y temperatura de fondo.

Introducción:

En función del estudio realizado sobre las fluctuaciones de reclutamiento de la corvina rubia a partir de las estimaciones de índices anuales de abundancia relativa de juveniles. se utilizaron datos de captura de individuos de edad 1 y ambientales provenientes de seis campañas dirigidas a la evaluación de la especie en el área costera de la Bahía Samborombón, realizado a borde de embarcaciones menores del INIDEP durante las estaciones calidad entre febrero de 2016 y abril de 2023. Este informe tiene el objetivo de mostrar la distribución espacial XXXX



Cargamos la base de datos con la que vamos a utilizar

```{r}
"*********************************** librerias utiles *****************************"
library(dplyr)
library(readxl)
library(spdep)   # datos espaciales
library(sf)      # datos espaciales
library(spatialreg) # modelos SAR/SEM
library(vioplot)   # gráficos de violín
library(corrplot)  # gráficos de correlación 
library(ggplot2)
library(sf)
library(units)
```

```{r}
# Cargar datos
dm =  read_excel("Datos juveniles corvina.xlsx")

#definimos las variables con las que vamos a trabajar y generamos un nuevo data frame

anio       =as.numeric(dm$Anio)
lon        =as.numeric(dm$lon)
lat        =as.numeric(dm$lat)
tf         =as.numeric(dm$tf)
sf         =as.numeric(dm$sf)
capcorvkg  =as.numeric(dm$cap_cor_kg)
indicejun  =as.numeric(dm$abun_miles_ind_mn2)

dm=data.frame(anio,lon,lat,tf,sf,capcorvkg,indicejun)
```

Para cada una de las variables que tenemos en cuenta vamos a presentar los datos mediante un hostograma y un boxplot

```{r}


for (i in 1:length(colnames(dm))){
  par(mfrow = c(1,2))   # 1 fila y 2 columnas
  n <- names(dm)[i]
  # Histograma
  hist(dm[, i], main = "", xlab = n,  col = "lightblue")
  
  # Boxplot
  boxplot(dm[, i], main = "", horizontal = TRUE, col = "plum")
}

```

### Ahora creamos una figura o gráfico

En el espacio entre { } es donde se puede poner el título de la figura, que será la que aparezca debajo de esta en el documento del informe.

```{r grafico, out.width = '100%', fig.align = 'center', fig.cap = 'Horas de presencia de embarcaciones por pais y tipo.'}


```
